臺灣板橋地方法院刑事判決　　　　　　　 94年度易字第269號
公　訴　人　臺灣板橋地方法院檢察署檢察官
被　　　告　甲○○
選任辯護人　莊立群律師
上列被告因違反著作權法案件，經檢察官聲請簡易判決處刑（93
年度偵字第15726 號），本院認不宜逕以簡易判決處刑，改依通
常程序審理，被告於準備程序進行中就被訴事實為有罪之陳述，
經告知簡式審判程序之旨，並聽取當事人之意見後，本院裁定由
受命法官獨任進行簡式審判程序，判決如下：
    主  文
甲○○明知係侵害著作財產權之重製光碟而散布，處有期徒刑陸
月，如易科罰金，以佰元折算壹日，緩刑貳年。
扣案「紅豆女之戀」盜版影音光碟片壹套（共計含有非法重製影
音光碟拾片）沒收之。
    事  實
一、甲○○明知「紅豆女之戀」影片係韓國JS Pictures Inc.公
    司在我國享有著作權之視聽著作，並將該著作在臺灣等地之
    重製、經銷、播送等著作財產權專屬授權予新點子音樂有限
    公司（下簡稱新點子公司），非經新點子公司之同意或授權
    ，不得擅自以移轉所有權之方式散布上開著作。詎甲○○於
    民國93年間由雅虎奇摩拍賣網站自姓名年籍不詳之人處以新
    臺幣（下同）520 元之價格購得侵害上開著作財產權之「紅
    豆女之戀」盜版光碟一套（共計13片），供己觀賞完畢後，
    竟基於販賣盜版光碟以營利之意圖，於93年9 月24日，在其
    位於臺北縣板橋市○○路○段7 巷101 號之住處，利用電腦
    上網之方式，在雅虎奇摩拍賣網站此一公眾得點閱觀覽之場
    所，以「jc0000000 」代號張貼販賣上開盜版光碟之訊息，
    並由不特定人以甲○○申請使用之coco630920@hotmail.com
    電子信箱或0000000000號行動電話與其聯絡，而以250 元之
    價格販售予不特定人牟利而散布之，即以此方式侵害新點子
    公司上開依法享有著作權保護之著作財產權。嗣於93年10月
    2 日上午11時30分許，在臺北縣板橋市○○○路○段40號前
    等待交貨時為警當場查獲而悉上情，並扣得前開非法重製「
    紅豆女之戀」影片之盜版光碟片一套（共計13片）。
二、案經新點子公司訴由臺北市政府警察局文山第一分局報請臺
    灣板橋地方法院檢察署檢察官偵查起訴。
    理  由
一、本件被告甲○○所犯係死刑、無期徒刑、最輕本刑為三年以
    上有期徒刑以外之罪，其於準備程序中就被訴事實為有罪之
    陳述，經法官告知簡式審判程序之旨，並聽取公訴人、被告
    及辯護人之意見後，本院業已於94年4 月8 日依刑事訴訟法
    第273 條之1 第1 項之規定，合議裁定由受命法官獨任進行
    簡式審判程序。是證人即告訴代理人丙○○於警訊中所述，
    雖係證人於審判外所為之陳述，然依刑事訴訟法第159 條第
    2 項前段之規定，於簡式審判程序中均得作為證據，合先敘
    明。
二、前揭事實，業據被告甲○○於本院審理中坦承不諱，核與告
    訴人新點子公司之告訴代理人丙○○於警訊中所指訴之情節
    相符，並有行政院新聞局錄影節目審查合格證明書、授權合
    約書專屬授權書、公司營利事業登記證、公司執照、被告於
    奇摩網站上拍賣盜版光碟之列印網頁資料各一份、扣案盜版
    光碟照片二幀附卷可稽，及盜版光碟十三片扣案可資佐證，
    足認被告上開不利於己之自白與事實相符。據此，本案事證
    明確，被告犯行堪以認定。
三、核被告甲○○所為，係犯著作權法第91條之1 第3 項之散布
    光碟重製物而侵害他人著作財產權罪。本院爰審酌被告未能
    尊重他人之著作財產權，利用網路散布標售盜版影音光碟，
    既侵害他人著作財產權，亦損及我國保護智慧財產權之國際
    形象，應予非難，惟被告出售之數量非鉅，情節尚輕，犯後
    坦承犯行，態度良好等一切情狀，量處如主文所示之刑，並
    諭知易科罰金之折算標準，資為懲儆。末查被告未曾受有期
    徒刑以上刑之宣告，有臺灣高等法院被告前案紀錄表在卷可
    憑，其因一時失慮，致罹本件犯行，事後已坦承犯行，深具
    悔意，並與告訴人公司達成和解，有和解書乙份附卷可稽，
    經此刑之宣告後，應能知所警惕，信無再犯之虞，本院認前
    開對被告宣告之刑，以暫不執行為適當，爰依刑法第74 條
    第1 款規定併予宣告緩刑二年，以勵自新。扣案「紅豆女之
    戀」盜版影音光碟片一套（共含非法重製影音光碟13片），
    係被告所有供犯本罪所用之物，業據其供承在卷，應依著作
    權法第98條前段規定宣告沒收之。
據上論斷，應依刑事訴訟法第273 條之1 第1 項、第299 條第1
項前段，著作權法第91條之1 第3 項、第98條前段，刑法第11條
前段、第41條第1 項前段、第74條第1 款，罰金罰鍰提高標準條
例第一條前段、第二條，判決如主文。
本案經檢察官乙○○到庭執行職務。
中　　華　　民　　國　　94　　年　　4 　　月　　22　　日
                  刑事第一庭    法　官 張 紹 省
以上正本證明與原本無異。
如不服本判決應於送達後10日內向本院提出上訴狀。
                                書記官 周 雅 玲
中　　華　　民　　國　　94　　年　　4 　　月　　22　　日
附錄本案論罪科刑法條全文：
著作權法第91條之1
擅自以移轉所有權之方法散布著作原件或其重製物而侵害他人之
著作財產權者，處三年以下有期徒刑、拘役，或科或併科新臺幣
五十萬元以下罰金。
明知係侵害著作財產權之重製物而散布或意圖散布而公開陳列或
持有者，處三年以下有期徒刑，得併科新臺幣七萬元以上七十五
萬元以下罰金。
犯前項之罪，其重製物為光碟者，處六月以上三年以下有期徒刑
，得併科新臺幣二十萬元以上二百萬元以下罰金。但違反第八十
七條第四款規定輸入之光碟，不在此限。
犯前二項之罪，經供出其物品來源，因而破獲者，得減輕其刑。
